【裁判字號】    97,他,13
【裁判日期】    971031
【裁判案由】    依職權裁定確定訴訟費用額
【裁判全文】
臺灣桃園地方法院民事裁定                97年度他字第13號
原      告  甲○○
被      告  晟亮有限公司
兼  法  定
代  理  人  乙○○
上列當事人間請求損害賠償事件，應依職權確定訴訟費用額，本
院裁定如下：
    主  文
原告應向本院繳納之訴訟費用額確定為新台幣壹萬肆仟捌佰貳拾
元。
    理  由
一、按經准予訴訟救助者，於終局判決確定或訴訟不經裁判而終
    結後，第一審受訴法院應依職權以裁定確定訴訟費用額，向
    應負擔訴訟費用之當事人徵收之；當事人為和解者，其和解
    費用及訴訟費用各自負擔之。但別有約定者，不在此限。和
    解成立者，當事人得於成立之日起3 個月內聲請退還其於該
    審級所繳裁判費3 分之2 。民事訴訟法第114 條第1 項前段
    及第84條分別定有明文。
二、查兩造間本院97年度勞訴字第20號請求損害賠償事件，原告
    受法律扶助，並經本院以97年度救字第26號裁定准予訴訟救
    助，嗣兩造於民國97年6 月25日成立訴訟上和解，據和解筆
    錄載明訴訟費用各自負擔。
三、經本院依職權調閱上開卷證審查後，本件訴訟標的金額或價
    額計為新台幣（下同）4,387,335 元【按本件原告訴之聲明
    第1 項、第3 項訴訟標的金額各為3,907,348 元、399,987
    元，原告訴之聲明第2 項請求自97年3 月1 日起至第1 審言
    詞辯論終結之日止，於每月5 日按期給付2 萬元部分，依民
    事訴訟法第77條之10規定，參酌兩造於本院97年6 月25日言
    詞辯論時即成立訴訟上和解，本院認其存續期間，應推定以
    4 月計算，其訴訟標的價額核定為8 萬元（2 萬元×4 月＝
    上開金額），原告訴之聲明訴訟標的依其主張並無互相競合
    或選擇之情形，依民事訴訟法第77條之2 第1 項規定，其價
    額或金額應合併計算，是本件訴訟標的金額或價額計為4,38
    7,335 元（3,907,348 元＋8 萬元＋399,987 元＝上開金額
    ）】，本應徵第1 審裁判費44,461元。惟因兩造成立訴訟上
    和解，原告依民事訴訟法第84條第2 項規定，本得聲請退還
    所繳裁判費3 分之2 ，今雖因訴訟救助暫時免繳裁判費而無
    庸聲請退還，惟計算原告應負擔之裁判費仍應按上開比例計
    算，則原告應負擔之訴訟費用額為14,820元（44,461÷3 ＝
    上開金額，元以下四捨五入），揆諸上開規定，應即由原告
    向本院繳納，。
四、依民事訴訟法第114 條第1 項前段，裁定如主文。
中    華    民    國    97    年    10    月    31    日
                  民事第二庭  法  官  張金柱
如不服本裁定應於送達後10日內向本院提出抗告狀，並應繳納抗
告裁判費新台幣1,000 元。
以上正本證明與原本無異。
中    華    民    國    97    年    11    月    5     日
                              書記官  黃珮娟


司法院資訊處製作；財團法人民間司法改革基金會備份。
